臺灣臺中地方法院刑事判決　　　　　　　96年度訴字第3781號
公　訴　人　臺灣臺中地方法院檢察署檢察官
被　　　告　甲○○
上列被告因違反毒品危害防制條例案件，經檢察官提起公訴（96
年度毒偵字第5361號、96年度毒偵字第5585號），本院判決如下
：
    主  文
甲○○施用第一級毒品，處有期徒刑捌月；又施用第一級毒品，
處有期徒刑捌月。應執行有期徒刑拾壹月。
    犯罪事實
一、甲○○前於民國94年間，因違反毒品危害防制條例案件，經
    本院裁定送觀察勒戒後，認有繼續施用毒品傾向，再以裁定
    令入戒治處所施以強制戒治，至95年7月14日戒治期滿後，
    經台灣台中地方法院檢察署檢察官以95年度戒毒偵字第77號
    為不起訴處分確定。又於96年間，因施用毒品案件，經本院
    以96年度訴字第3059號判處有期徒刑10月確定（尚未執行）
    。詎甲○○仍未戒絕毒癮，於上開強制戒治期滿後5年內，
    基於施用第一級毒品海洛因之犯意，於96年8月7日9時許，
    在台中縣大里市○○路旁，以針筒注射之方式施用第一級毒
    品海洛因1次。另基於施用第一級毒品海洛因之犯意，於96
    年8月12日，在台中縣大里市○○路旁，以針筒注射之方式
    施用第一級毒品海洛因1次。嗣分別於：96年8月8日18時
    許，在台中市○○區○○路149號前為警攔檢，經其同意採
    尿送驗查獲；96年8月13日因屬毒品列管人口，經警通知
    採尿送驗查獲。
二、案經台中市警察局第四分局報請台灣台中地方法院檢察署檢
    察官偵查起訴。
    理  由
一、證據能力部分：按現行刑事訴訟法為保障被告之反對詰問權
    ，排除具有虛偽危險性之傳聞證據，以求實體真實之發見，
    於該法第159條第1項明定被告以外之人於審判外之言詞或書
    面陳述，除法律有規定者外，不得作為證據。而刑事訴訟法
    第159條之1至159條之4有傳聞法則之例外規定，且被告以外
    之人於審判外之陳述，雖不符前4條之規定，而經當事人於
    審判程序同意作為證據，法院審酌該言詞陳述或書面陳述作
    成時之情況，認為適當者，亦得為證據；當事人、代理人或
    辯護人於法院調查證據時，知有第159條第1項不得為證據之
    情形，而未於言詞辯論終結前聲明異議者，視為有前項之同
    意，刑事訴訟法第159條之5定有明文。本件檢察官、被告並
    未就被告以外之人於審判外之陳述有所爭執，且迄於言詞辯
    論終結前，均未主張有刑事訴訟法第159條第1項不得為證據
    之情形，是應認已同意作為證據，且經本院審酌後，認無不
    適當之情形，應認均有證據能力。
二、上開犯罪事實，業據被告甲○○於本院審理中坦承不諱，並
    有台中市警察局第四分局採集尿液同意書2份（中分四偵字
    第0960023305號警卷第5頁、中分四偵字第0960023687號警
    卷第2頁）、真實姓名對照表（中分四偵字第0960023305 號
    警卷第6頁）、應受尿液採驗人尿液檢體採集送驗紀錄表（
    中分四偵字第0960023687號警卷第4頁）、中山醫學大學附
    設醫院藥物檢測中心尿液檢驗報告2份（中分四偵字第09600
    23305號警卷第4頁、中分四偵字第0960023687號警卷第3頁
    ）在卷可稽，上開尿液檢驗報告均係經衛生署濫用藥物檢驗
    認可機構以免疫酵素分析法及氣相層析質譜儀分析法等科學
    分析方法所為之檢驗結果，自可憑信，堪認被告自白與事實
    相符而可採信，本件事證已明，被告甲○○施用海洛因2次
    之犯行，堪以認定。
三、核被告甲○○所為，均係犯毒品危害防制條例第10條第1項
    施用第一級毒品罪。被告施用海洛因前持有海洛因之低度行
    為，為其後施用行為所吸收，均不另論罪。被告先後2次施
    用海洛因犯行，犯意個別，應予分論併罰（按依刑法第56條
    修正理由之說明，謂「對繼續犯同一罪名之罪者，均適用連
    續犯之規定論處，不無鼓勵犯罪之嫌，亦使國家刑罰權之行
    使發生不合理之現象」、「基於連續犯原為數罪之本質及刑
    罰公平原則之考量，爰刪除有關連續犯之規定」等語，即係
    將本應各自獨立評價之數罪，回歸本來就應賦予複數法律效
    果之原貌。因此，就刑法修正施行後多次施用毒品之犯行，
    採一罪一罰，始符合立法本旨，最高法院96年度第9次刑庭
    會議決議參照）。爰審酌被告一再施用毒品，經觀察勒戒、
    強制戒治後，仍不知戒惕，再次施用毒品，無視於毒品對於
    自身健康之戕害及國家對於杜絕毒品犯罪之禁令，不知戒除
    惡習，惡性非輕，惟念及其犯罪後已坦承犯行、且施用毒品
    係損害其本身之行為，並無危害他人，犯罪手段尚屬平和等
    一切情狀，量處如主文所示之刑，並定應執行刑，以示懲儆
    。
據上論斷，應依刑事訴訟法第299條第1項前段，毒品危害防制條
例第10條第1項，刑法第11條、第51條第5款，判決如主文。
本案經檢察官乙○○到庭執行職務。
中　　華　　民　　國　　96　　年　　12　　月　　20　　日
                     台灣台中地方法院刑事第二庭
                         審判長法  官  曾佩琦
                               法  官  許金樹
                               法  官  陳姵君
上正本證明與原本無異。
如不服本判決，應於收受送達後10日內向本院提出上訴書狀（應
敘述具體理由並附繕本）。
上訴書狀如未敘述理由，應於上訴期間屆滿後20日內補提理由書
於本院。
                               書記官  莊金屏
中　　華　　民　　國　　96　　年　　12　　月　　20　　日
附錄論罪科刑法條
毒品危害防制條例第10條
施用第一級毒品者，處 6 月以上 5 年以下有期徒刑。
